【裁判字號】    99,附民,48
【裁判日期】    990625
【裁判案由】    損害賠償
【裁判全文】
臺灣高等法院高雄分院刑事附帶民事訴訟判決          99年度附民字第48號 
原      告  0000甲0000.
被      告  乙○○    
上列被告因妨害性自主案件（本院99年度上訴字第523 號），經
原告提起附帶民事訴訟，請求損害賠償，本院判決如下：
    主  文
被告應給付原告新台幣貳拾萬元，及自民國99年5 月20日起至清
償日止，按年息百分之五計算之利息。
原告其餘之訴駁回。
    事實及理由    
一、原告起訴主張：被告於民國98年6 月7 日晚上11時許，在高
    雄縣ｏｏ鄉○○路ｏｏ號前，尾隨原告返家，趁原告開門時
    ，侵入原告住處內，並以從後強行抱住原告之強暴方式，違
    反原告之意願，將其手指伸入原告裙內，隔著底褲摳摸原告
    下體，對原告強制猥褻得逞，嗣因原告呼救，經原告之友人
    走出房間查看，被告隨即逃逸，原告因而身心上受有極大之
    創痛。爰依侵權行為之法律關係，請求命被告給付新台幣（
    下同）50萬元及加計法定遲延利息之判決，並陳明願供擔保
    聲請為假執行宣告。
二、被告則以：原告主張之事實，並非真實，其並無對原告為強
    制猥褻之行為，自無賠償責任等語，資為抗辯。而求為判決
    駁回原告之訴。
三、按附帶民事訴訟之判決，應以刑事訴訟判決所認定之事實為
    據，刑事訴訟法第500 條前段定有明文。本件原告主張被告
    對其為強制猥褻之事實，業據本院99年度上訴字第523 號刑
    事判決依侵入住宅強制猥褻罪判處被告有期徒刑4 年6 月在
    案，有該判決在卷可稽，則原告主張之事實，堪認真實。
四、按不法侵害他人之身體、健康、名譽、自由、信用、隱私、
    貞操或不法侵害其他人格法益而情節重大者，被害人雖非財
    產上之損害，亦得請求賠償相當之金額，民法第195 條第1
    項前段定有明文。本件被告對原告為強制猥褻之事實，既已
    明確，自係不法侵害原告之身體、自由，則原告請求被告賠
    償，即屬有據。本院審酌被告為專科畢業，現在家務農，無
    固定收入，名下無財產；而原告在大學夜間部就學，白天在
    工廠工作，每月約有2 萬元之收入；及被告之行為，對原告
    之身心造成相當傷害，使原告在精神上受有相當之痛苦等情
    ，認原告請求賠償之金額，以20萬元為相當。
五、從而，原告本於侵權行為之法律關係，請求被告給付之金額
    ，在20萬元及自起訴狀繕本送達之翌日即99年5 月20日起，
    至清償日止，按年息百分之五計算法定遲延利息範圍內，為
    有理由，應予准許；至逾此範圍之請求，並無理由，應予駁
    回。
六、本判決為確定判決，無宣告假執行之必要，附此敘明。
七、據上論結：本件原告之訴為一部有理由，一部無理由，依刑
    事訴訟法第502 條第1 項、第2 項，判決如主文。
中    華    民    國    99    年    6     月    25    日
                  刑事第九庭    審判長法  官   莊秋桃
                                      法  官   田平安
                                      法  官   范惠瑩
以上正本證明與原本無異。
不得上訴。
中    華    民    國    99    年    6     月    25    日
                                      書記官   戴育婷

司法院資訊處製作；財團法人民間司法改革基金會備份。
